# 企业改制

提问人：198006wei 时间：2010-12-07 08:08:41
一家国有企业改制，以 2009 年 10 月 31 日为基准日，出具了评估报告及审计报告，评估没有增值，与审计报告的一致。 2010 年 1 月 20日对其进行了验资，验资时是以 2009 年 10 月 31 日为准出具呢，还是以现在的财务状况来出具。如果是以现在的财务状况来出具，两个月的损益如何处理。验资时是一起审验吗？集团公司在 2009 年年底批复对注册资本情况做出具了说明，有多少做注册资本，有多少做资本公积，是以审计报告为基础作出的说明。企业在什么时候做新账，如何进行初始化？

回答人：chenyiwei
验资报告的截止日应当是出资完成日，也就是改制实施日，而不是评估或审计的基准日。所以至少需要对基准日到当前这段时间内的净资产变动情况进行审计或者审阅。而且，根据财企[2002]313号文第八条等相关规定，过渡期间的损益归属原国有企业的上级单位或者由上级单位补足，因此需要通过审计确定该过渡期间内的净资产变动额。 企业自身的帐务处理应当在验资实施前完成。帐务处理的恰当性也是验资的一项审验内容。